臺灣板橋地方法院刑事判決　　　　　　　 96年度易字第496號
公　訴　人　臺灣板橋地方法院檢察署檢察官
被　　　告　丙○○
上列被告因竊盜案件，經檢察官提起公訴（ 95年度偵字第29123
號），因被告於本院準備程序中為有罪之陳述，本院告知被告簡
式審判程序之旨，並聽取當事人之意見後，經合議庭裁定改以簡
式審判程序審理，判決如下：
    主  文
丙○○竊盜，處有期徒刑月；又竊盜，處有期徒刑月；又竊
盜，處有期徒刑月；又竊盜，處有期徒刑月；又竊盜，處有
期徒刑月。應執行有期徒刑壹年。
    事  實
一、丙○○前因詐欺案件，經本院於民國九十五年六月三十日以
    九十五年度簡字第一九四二號刑事簡易判決判處有期徒刑六
    月，如易科罰金以銀元三百元折算一日，於同年八月二十一
    日判決確定（現正執行中，不致使本件構成累犯）。詎其猶
    不知悔改，竟意圖為自己不法之所有，分別基於竊盜之犯意
    ，先後於如附表所示之時間、地點，趁如附表所示被害人未
    注意之際，徒手竊取如附表所示戊○○○等五人之財物，得
    手後隨即逃逸。上開竊得之財物，除現金已花用完畢外，其
    餘手機、存摺、照片、鑰匙、證件、信用卡、金融卡等物品
    均隨皮包丟棄。嗣於九十五年十二月十九日下午五時三十分
    許，在臺北縣土城市○○路○段二二二號前，因其另涉毒品
    案件而為警緝獲，當場起獲甲○○遭竊之新臺幣一千二百五
    十元及ＭＰ３行動電話一支（序號00000000000
    0000）（業據甲○○領回），並經警調閱如附表所示省
    號一、三、四、五所示現場監視錄畫面後而查悉上情。
二、案經戊○○○、丁○○、乙○○、己○○、甲○○訴由臺北
    縣政府警察局土城分局報請臺灣板橋地方法院檢察署檢察官
    偵查起訴。因丙○○於本院準備程序中為有罪之陳述，經本
    院合議庭裁定以簡式審判程序審理。
    理  由
一、上揭犯罪事實，業據被告丙○○於警詢、偵查中及本院審理
    時自白不諱（見偵查卷第十頁至第十四頁、第七十一頁至第
    七十四頁、本院九十六年三月二十九日準備程序筆錄、同年
    四月二十六日簡式審判筆錄），並經告訴人戊○○○、丁○○、乙○○、己○○、甲○○於警詢時指述綦詳（見偵查卷
    第二十八頁至第四十頁），且有臺北縣政府警察局土城分局
    搜索扣押筆錄、扣押物品目錄表、贓物認領保管單各一件、
    監視錄影畫面翻拍照片八幀、報案三聯單二紙、扣案物品照
    片一幀附卷可稽（見偵查卷第二十六頁至第二十七頁、第三
    十五頁、第三十八頁、第四十四頁至第四十七頁、第四十九
    頁、第五十三頁至第五十八頁），足認被告自白確與事實相
    符。是本案事證明確，被告犯行堪以認定，應予依法論罪科
    刑。
二、查被告丙○○先後五次趁被害人不注意之際，徒手竊取他人
    財物，核其所為，均係犯刑法第三百二十條第一項之普通竊
    盜罪。其所犯上揭五罪，犯意各別，行為互殊，應予分論併
    罰。本院審酌被告不思以正途獲取財物，多次竊取他人財物
    對社會治安危害甚鉅，並造成被害人財產上損失，惡行非輕
    ，且考量被告前有多次財產犯罪前科，有臺灣高等法院被告
    前案紀錄表在卷可按，素行非佳、犯罪之動機、目的、手段
    、所竊取財物價值，及犯罪後坦承犯行，態度良好等一切情
    狀，分別量處如主文所示之刑，並定應執行刑，以資懲儆。
據上論斷，應依刑事訴訟法第二百七十三條之一第一項、第二百
九十九條第一項前段，刑法第三百二十條第一項、第五十一條第
五款，判決如主文。
本案經檢察官沈志成到庭執行職務。
中　　華　　民　　國　　96　　年　　5 　　月　　10　　日
                  刑事第十五庭  審判長法　官  陳鴻清
                                      法  官  朱嘉川
                                      法  官  劉安榕
上列正本證明與原本無異。
如不服本判決，應於判決送達後十日內向本院提出上訴狀（應附
繕本），上訴於臺灣高等法院。
                                      書記官  楊馥如
中　　華　　民　　國　　96　　年　　5 　　月　　10　　日
附錄本案論罪科刑法條：
中華民國刑法第320條第1項
（普通竊盜罪）
意圖為自己或第三人不法之所有，而竊取他人之動產者，為竊盜
罪，處5年以下有期徒刑、拘役或5百元以下罰金。
附表：
┌──┬────┬────┬────┬────┬────┐
│編號│犯罪時間│犯罪地點│竊盜方式│被 害 人│損失財物│
├──┼────┼────┼────┼────┼────┤
│ 1  │95年11月│臺北縣土│徒手竊取│戊○○○│袋子1個 │
│    │ 1日上午│城市學府│被害人嬰│        │(現金新 │
│    │11時10分│路1段256│兒車手把│        │臺幣〔下│
│    │許      │巷2弄口 │上之藍色│        │同〕30元│
│    │        │之學府市│袋子    │        │、行動電│
│    │        │場內    │        │        │話1 支、│
│    │        │        │        │        │郵局存摺│
│    │        │        │        │        │1 本、照│
│    │        │        │        │        │片1 張、│
│    │        │        │        │        │鑰匙1串)│
├──┼────┼────┼────┼────┼────┤
│ 2  │95年11月│臺北縣土│徒手竊取│丁○○  │手提包 1│
│    │ 6日上午│城市學府│被害人放│        │個 (內有│
│    │10時55分│路1段256│置於機車│        │現金9000│
│    │許      │巷2弄7號│腳踏墊之│        │元、身分│
│    │        │之學府市│手提包  │        │證、健保│
│    │        │場內    │        │        │卡、駕照│
│    │        │        │        │        │、行照、│
│    │        │        │        │        │玉山銀行│
│    │        │        │        │        │、富邦銀│
│    │        │        │        │        │行信用卡│
│    │        │        │        │        │、郵局、│
│    │        │        │        │        │聯邦銀行│
│    │        │        │        │        │金融卡各│
│    │        │        │        │        │1 張、摩│
│    │        │        │        │        │托羅拉牌│
│    │        │        │        │        │行動電話│
│    │        │        │        │        │1 支)   │
├──┼────┼────┼────┼────┼────┤
│ 3  │95年11月│臺北縣土│徒手竊取│乙○○  │皮夾1個(│
│    │17日上午│城市學府│被害人嬰│        │內有身分│
│    │11時24分│路1段256│兒車後置│        │證1 張、│
│    │許      │巷2弄10 │物袋內之│        │健保卡2 │
│    │        │號之學府│皮夾    │        │張、駕照│
│    │        │市場內  │        │        │、玉山銀│
│    │        │        │        │        │行、聯邦│
│    │        │        │        │        │銀行、郵│
│    │        │        │        │        │局、板信│
│    │        │        │        │        │商銀金融│
│    │        │        │        │        │卡共各1 │
│    │        │        │        │        │張、現金│
│    │        │        │        │        │9000 元)│
├──┼────┼────┼────┼────┼────┤
│ 4  │95年12月│臺北縣土│徒手竊取│己○○  │女用肩包│
│    │12日中午│城市學府│被害人放│        │1 個 (內│
│    │12時50分│路1段256│置於攤位│        │有現金  │
│    │許      │巷內之學│之女用肩│        │5000元、│
│    │        │府市場  │包      │        │摩托羅拉│
│    │        │        │        │        │牌行動電│
│    │        │        │        │        │話1 支、│
│    │        │        │        │        │鑰匙2串)│
├──┼────┼────┼────┼────┼────┤
│ 5  │95年12月│臺北縣土│徒手竊取│甲○○  │錢包1個 │
│    │19日上午│城市學府│被害人嬰│        │(內有現 │
│    │11時許  │路1段256│兒車上之│        │金1250元│
│    │        │巷內之學│錢包    │        │、行動電│
│    │        │府市場  │        │        │話1 支〈│
│    │        │        │        │        │業據阮秋│
│    │        │        │        │        │草領回〉│
│    │        │        │        │        │、越南電│
│    │        │        │        │        │話卡1 張│
│    │        │        │        │        │、家樂福│
│    │        │        │        │        │卡2 張鑰│
│    │        │        │        │        │匙1 串) │
└──┴────┴────┴────┴────┴────┘
